# 资本化

提问人：wx_5afa46cb18e1 时间：2020-12-15 23:34:15
1 、在建项目，工程支出基本没有实质支出，用于拍地的款所产生的利息可以资本化吗？
2 、实务中一般如何界定在建工程的资本化时点

回答人：chenyiwei
1 、没有实质动作，即资产购建活动尚未实质上开始时，借款利息不能资本化。后续建造期间，也只有房地产开发企业用于拍地的借款可以计入资本化支出基数。但这里可能存在合规性问题，因为用借款资金拍地在很多地方是被禁止的。
2 、参考《讲解 2010 》P256：“为使资产达到预定可使用或者可销售状态所必要的购建或者生产活动已经开始，是指符合资本化条件的资产的实体建造或者生产工作已经开始，如主体设备的安装、厂房的实际开工建造等。它不包括仅仅持有资产但没有发生为改变资产形态而进行的实质上的建造或者生产活动。”